10/22/21, 4:13 PM Ana Manuella Ribeiro



Ana Manuella Ribeiro

Estudante Desenvolvimento Full Stack

Sobre mim

Olá! Meu nome é Ana Manuella. Sou profissional de gestão e atendimento ao cliente com +8 anos de experiência, porém estou em transição de carreira para área de Tecnologia. Atualmente faço curso de Desenvolvimento de Software Full Stack. Possuo conhecimento em Softwares de edição de imagem como Photoshop, Gimpy, Lightroom e Corel Draw. Conhecimento básico em programação PHP e banco de dados.

Email

ana.manuellar@gmail.com

Telefone

+55 27 99589-1897

Cidade

Salvador-BA

Habilidade profissional

HTML

CSS

Lightroom

Adobe Photoshop

Gimpy

Ó

Bootstrap

Experiência profissional

Gerente Geral na Accor Hotels

May, 2018 - Jun, 2021

Subgerente na Accor Hotels

Mai, 2012 - Mai, 2018

Educação



MBA Gestão, Empreendedorismo e Marketing na PUCRS

2017 - 2019

Contato

Endereço

CEP 40070-170. Salvador-BA. Brasil

Telefone

+55 27 99589-1897

Email

ana.manuellar@gmail.com



https://www.facebook.com/templateflip

0

https://www.instagram.com/templateflip

https://github.com/templateflip